---
title: "데이터 개요"
author: "yoda"
date: "2017년 9월 4일"
output: html_document
---

```{r setup, include=FALSE}
knitr::opts_chunk$set(echo = TRUE)
```

### 1. 데이터 수집 및 처리
http://www.cetizen.com/ 에서 파이썬을 통한 크롤링으로 중고폰 판매 게시글의 데이터를 2014년 5월 18일부터 2017년 9월 1일까지 수집했다.

1차적으로 분석 휴대폰 기종을 아이폰으로 선택하여 아이폰만 있는 
데이터 테이블을 형성한 후, 

2차적으로 2016년 11월 30일의 물품 ID 16186605
이전에는 필요한 컬럼들이 전부 NULL값이므로 2016년 11월 30일의 물품 ID
16186605 이후의 데이터들만 최종적으로 추려서 분석 데이터로 사용한다.
```{r}
data1 <- read.csv("perfact2.csv")
str(data1)
```
총 18개 변수(컬럼)에 38912개의 데이터로 이루어져 있다.

### 2. 각 변수(컬럼) 설명

ID          : 판매불품 별 고유 번호

POSTDATE    : 물품 판매 게시 날짜

MODEL       : 물품 모델명

GB          : 메모리량

KRNAME      : 한국모델명

POSTPRICE   : 중고판매가격

CONTRACT    : 요금할인약정 여부

GUARNTEE    : A/S 보증기간 여부

CHANGES     : 기기변경 종류(확정, 유심)

CONDITIONS  : 물건 상태

COMPONENT   : 구성품 여부

SOLD        : 판매 여부

RELDATE     : 해당 ID의 제품 출고날짜

NEXTGENDATE : 해당 ID의 제품 다음 모델의 출고날짜.

(ex: 해당 판매제품 모델이 아이폰3이면 아이폰4의 출고날짜값을 갖는다.)


POSTRELGAP  : 판매게시날짜(POSTDATE) - 해당제품 출고날짜(RELDATE).

판매자가 해당제품을 출고날부터 어느정도 지난 후 판매하는지에 대한 값.


POSTNETGAP  : 판매게시날짜(POSTDATE) - 다음 모델의 출고날짜(RELDATE).

양수일 경우 다음 모델이 출시된 후에 판매하고 음수일 경우 다음 모델 출시 전에 판매

              
RELPRICE    : 해당제품 출고가

FALLRATE    : 출고가격대비 가격 감소율   



### 3. boxplot을 통한 모델과 기종별 가격 확인
```{r fig1, fig.height = 7, fig.width = 15}
box <- boxplot(POSTPRICE~MODEL+GB, data=data1)
```
각 제품에 따른 메모리량에 대한 평균가격을 보여주는 box plot.
이상치로 보이는 값들이 확인되나 우선 제거하지 않고 분석 후 제거여부를 판단하도록 한다.



### 4. 출고일부터 판매시점(POSTRELGAP)에 따른 가격 변화 확인
```{r}
plot(POSTPRICE~POSTRELGAP, data=data1)
```

해당제품 출고일부터 나중에 판매할수록 가격이 떨어지는 것을 확인할 수 있다.

