---
title: "로지스틱 회귀분석"
author: "yoda"
date: "2017년 9월 3일"
output: html_document
---

```{r setup, include=FALSE}
knitr::opts_chunk$set(echo = TRUE)
```

### 1. 데이터 로드 및 확인

```{r}
data1 <- read.csv("perfact2.csv")
str(data1)
```


### 2. 연속형 변수 타입 변환(as.numeric) 및 표준화
```{r}
# 연속형 변수의 타입 변환
data1$POSTPRICE <- as.numeric(data1$POSTPRICE)
data1$POSTRELGAP <- as.numeric(data1$POSTRELGAP)
data1$POSTNEXTGAP <- as.numeric(data1$POSTNEXTGAP)
data1$RELPRICE   <- as.numeric(data1$RELPRICE)
data1$FALLRATE <- as.numeric(data1$FALLRATE)

# min, max를 이용하는 표준화 변환 함수 정의
normal <- function(x){
  return ((x-min(x)) / (max(x)-min(x)))
}

# 연속형 변수의 표준화
data1$POSTPRICE <- scale(data1$POSTPRICE)
data1$POSTRELGAP  <- scale(data1$POSTRELGAP)
data1$POSTNEXTGAP  <- scale(data1$POSTNEXTGAP)
data1$RELPRICE   <- scale(data1$RELPRICE)
data1$FALLRATE <- scale(data1$FALLRATE)
str(data1)
```
종속변수 판매여부(SOLD)를 설명하는 변수인 POSTPRICE, POSTRELGAP, POSTNEXTGAP, RELPRICE, FALLRATE의 단위가 다르기 때문에 표준화를 해야한다.
표준화방법에는 scale()을 통한 z변환, min값과 max값을 이용하는 [0~1]변환이 있으며 여기서는 z변환을 사용한다.


### 3. 연속형 독립변수 간의 상관계수 확인

```{r}
# 연속형 변수만 따로 분리하여 데이터프레임 생성
co <- data.frame(data1$POSTPRICE, data1$POSTRELGAP, data1$POSTNEXTGAP, data1$RELPRICE, data1$FALLRATE)

# 변수간 상관계수 확인. 상관계수는 -1 ~ 1 사이의 값을 가지며
# 0.8 이상이면 다중공선성이 있을 확률이 높다.
cor(co)

```
상관계수 확인결과 변수 간의 상관계수가 0.8 이상인 값들이 있어 다중공선성을 의심해야 한다.

### 3. 로지스틱 회귀분석

```{r}
logit.fit <- glm(SOLD~KRNAME+GB+POSTPRICE+CONTRACT+GUARANTEE+CHANGES+CONDITIONS+COMPONENT+POSTRELGAP+POSTNEXTGAP+RELPRICE+FALLRATE, family=binomial(logit), data=data1)
summary(logit.fit)
```
독립변수들이 많아질수록 변수들 간의 상관관계나 유의미한 변수들로 인해 성능이 나빠질 확률이 높다. 따라서
stepwise를 통해 종속 변수에 유의한 영향을 미치는 독립변수들을 선택하는 방법을 적용한다.
여기서 AIC는 주어진 데이터에 대한 통계 모형의 품질을 평가하는 척도이다. 따라서 STEPWISE를 토애 AIC값이 가장
작은 모형을 선택한다.

### 4. 다중공선성 확인
```{r}
library(car)
vif(logit.fit)
```


### 5. 최적의 결과를 얻기 위해 stepwise 실행
```{r}
logit.step <- step(logit.fit, direction="both")

```
최종적으로 선택된 설명변수는 다음과 같다.
```{r}
formula(logit.step)
```


### 6. STEPWISE를 통해 최종적으로 선택된 변수로 로지스틱회귀분석 실행
```{r}
logit.best <- glm(formula(logit.step), family=binomial, data=data1)
summary(logit.best)
```
```{r}
exp(logit.best$coefficients)
plot(logit.best)
```
예를 들어 다른변수들이 고정되었을 때 아이폰 4면은 아이폰 3보다 odds ratio(오즈비=성공확률)가 약 28배 정도이다.

