---
title: "머신런닝을 이용한 로지스틱회귀분석"
author: "yoda"
date: "2017년 9월 3일"
output: html_document
---

```{r setup, include=FALSE}
knitr::opts_chunk$set(echo = TRUE)
```

### 1. 데이터 로딩 및 확인

```{r}
data1 <- read.csv("perfact2.csv")
str(data1)
```

### 2. 변수타입 변환 및 연속형변수 표준화
```{r}
# 연속형 변수의 타입 변환
data1$POSTPRICE <- as.numeric(data1$POSTPRICE)
data1$POSTRELGAP <- as.numeric(data1$POSTRELGAP)
data1$POSTNEXTGAP <- as.numeric(data1$POSTNEXTGAP)
data1$RELPRICE   <- as.numeric(data1$RELPRICE)
data1$FALLRATE <- as.numeric(data1$FALLRATE)

# min, max를 이용하는 표준화 변환 함수 정의
normal <- function(x){
  return ((x-min(x)) / (max(x)-min(x)))
}

# 연속형 변수의 표준화
data1$POSTPRICE <- scale(data1$POSTPRICE)
data1$POSTRELGAP  <- scale(data1$POSTRELGAP)
data1$POSTNEXTGAP  <- scale(data1$POSTNEXTGAP)
data1$RELPRICE   <- scale(data1$RELPRICE)
data1$FALLRATE <- scale(data1$FALLRATE)
str(data1)
```

종속변수 판매여부(SOLD)를 설명하는 변수인 POSTPRICE, POSTRELGAP, POSTNEXTGAP, RELPRICE, FALLRATE의 단위가 다르기 때문에 표준화를 해야한다.
표준화방법에는 scale()을 통한 z변환, min값과 max값을 이용하는 [0~1]변환이 있으며 여기서는 z변환을 사용한다.

```{r}

```

### 3. 훈련데이터와 테스트데이터 나누기

```{r}
# install.packages("caret")
library(caret)
library(Hmisc)

describe(data1$SOLD)
# 훈련데이터 7 : 테스트데이터 3
part<-createDataPartition(data1$SOLD,p=0.7)
ind.train<-part$Resample1
data2.train<-data1[ind.train,]
data2.test<-data1[-ind.train,]
```

### 4. 훈련데이터 7 : 테스트데이터 3 비율로 나눈 후 확인
```{r}
describe(data2.train$SOLD)
describe(data2.test$SOLD)
```


### 5. 훈련데이터로 로지스틱 회귀분석 실행
```{r}
train_logit <- glm(SOLD~KRNAME+GB+POSTPRICE+CONTRACT+GUARANTEE+CHANGES
                   +CONDITIONS+COMPONENT+POSTRELGAP+POSTNEXTGAP+RELPRICE
                   +FALLRATE, family=binomial, data=data2.train)
summary(train_logit)
```


### 6. 훈련데이터로 나온 결과를 토대로 테스트데이터 로지스틱회귀분석 실행
```{r}
test.pred <- predict(train_logit, newdata=data2.test, type="response")
head(test.pred, 20)
```

```{r}
plot(test.pred)
```


### 7. 훈련데이터의 로지스틱회귀분석의 최적모델을 찾기 위해 stepwise 실행
```{r}
train_logit.step <- step(train_logit, direction="both")
```
종속변수(SOLD) 판매여부에 유의한 변수는 다음과 같다.
```{r}
formula(train_logit.step)
```

### 8. 훈련데이터의 STEPWISE를 통해 구한 최적모델을 통해 다시 훈련용데이터 로지스틱회귀분석 실행
```{r}
train_logit.best <- glm(formula(train_logit.step), family=binomial, data=data2.train)
summary(train_logit.best)
```

### 9. 훈련용데이터를 통해 얻은 최적모델로 테스트데이터 로지스틱회귀분석 실행
```{r}
test.pred.best <- predict(train_logit.best, newdata=data2.test, type="response")
head(test.pred.best, 20)
plot(test.pred.best)
```


### 10. data2.test의 판매여부(SOLD)를 타겟으로 설정하고 예측 성능 확인
```{r}
test_target <- data2.test$SOLD
lr_trn_predicted <- rep(0, length(test_target))
lr_trn_predicted[which(test.pred.best >= 0.4)] <- 1

```

# 판매완료면 1, 아니면 0으로 설정
```{r}
data2.test$SOLD2 <- ifelse(data2.test$SOLD=="yes", 1, 0)
```
# 성능확인
```{r}
# install.packages("e1071")
library(e1071)
confusionMatrix(lr_trn_predicted,data2.test$SOLD2)
```
Accuracy는 정확도를 뜻하며 약 63%의 정확도를 가지고 있다.
Pos Pred Value는 0으로 제대로 예측된거 중에 실제0
Neg Pred Value는  1
Sensitivity는 실제는 0인데 0으로 예ㅊ
Specificity 
```{r}
## install.packages("ROCR")
library(ROCR)
df_pred2 <- prediction(test.pred.best, data2.test$SOLD2)
plot(performance(df_pred2, "tpr", "fpr"))
performance(df_pred2, "auc")
```
