---
title: "Multiple Regression Analysis"
author: "yoda"
date: "2017년 9월 3일"
output:
  html_document: default
  pdf_document:
    latex_engine: xelatex
  word_document: default
---
```{r setup, include=FALSE}
knitr::opts_chunk$set(echo = TRUE)
```

### 1. 다중회귀분석
단순 회귀 분석의 확장으로 독립 변수(설명 변수)가 2개 이상인 경우를 분석 대상으로 하는 회귀 분석 방법 중 하나이다.

회귀 분석에는 원인이 되는 독립 변수와 결과가 되는 종속 변수가 존재하는데, 

이때 종속 변수는 하나이고 독립 변수가 2개 이상인 회귀 모델에 대한 분석을 수행하는 방법이 다중 회귀 분석이다.

본 분석에서는 종속변수를 중고판매가(POSTPRICE)로 설정하고 나머지 컬럼(변수)들을 종속변수를 설명하는

독립변수로 설정을 한다.

분석 후 유의한 회귀식을 도출하여 중고판매가 가격을 예측하고 각 독립변수별 영향력을 살펴본다.

### 2. 데이터 로드 및 확인

```{r}
data1 <- read.csv("perfact2.csv")
str(data1)
```

데이터 개요에서 설명한 데이터를 그대로 사용한다.(총 38912개 관측치, 15개 변수) 


### 3. 연속형 변수 타입 변환(as.numeric) 및 표준화
```{r}
# 연속형 변수의 타입 변환
data1$POSTDATE <- as.numeric(as.Date(data1$POSTDATE))
data1$RELPRICE   <- as.numeric(data1$RELPRICE)
data1$FALLRATE <- as.numeric(data1$FALLRATE)
data1$RELDATE <- as.numeric(as.Date(data1$RELDATE))
# min, max를 이용하는 표준화 변환 함수 정의
normal <- function(x){
  return ((x-min(x)) / (max(x)-min(x)))
}

# 연속형 변수의 표준화
data1$RELPRICE   <- normal(data1$RELPRICE)
data1$FALLRATE <- normal(data1$FALLRATE)
data1$POSTDATE <- normal(data1$POSTDATE)
data1$RELDATE <- normal(data1$RELDATE)
```

종속변수 중고판매가격(POSTPRICE)를 설명하는 변수인 POSTDATE, FALLRATE, RELPRICE, RELDATE의 단위가 다르기 때문에 표준화를 해야한다.

표준화방법에는 scale()을 통한 z변환, min값과 max값을 이용하는 [0~1]변환이 있으며 여기서는 [0~1]변환을 사용한다.

먼저 숫자형인 int타입을 num타입으로 변경 후 표준화를 실시한다.


### 4. 연속형 독립변수 간의 상관계수 확인
```{r}
# 연속형 변수만 따로 분리하여 데이터프레임 생성
co <- data.frame(data1$RELPRICE, data1$FALLRATE, data1$POSTDATE, data1$RELDATE)

# 변수간 상관계수 확인. 상관계수는 -1 ~ 1 사이의 값을 가지며
# 0.8 이상이면 다중공선성이 있을 수 있다.
cor(co)

```

상관계수 확인 결과 POSTRELGAP~POSTNEXTGAP 과 POSTRELGAP~FALLRATE의 상관계수가 0.8이 넘는 것을 확인할 수 있다.



```{r}

```



### 5. 다중회귀분석

```{r}
names(data1)
lm.fit <- lm(POSTPRICE~KRNAME+POSTDATE+GB+CONTRACT+GUARANTEE+CHANGES+CONDITIONS+COMPONENT+SOLD+RELDATE+RELPRICE+FALLRATE
          , data=data1)
summary(lm.fit)
```

종속변수를 중고판매가(SOLDPRICE)로 설정하고 회귀분석 실시한 결과 p-value: < 2.2e-16로 회귀모델은 유의하다고 판단할 수 있다. 

또한 Multiple R-squared가 0.9975로 독립변수들이 종속변수들을 99.75%만큼 설명할 수 있다.

쉽게 판단하기 위해서 해당 독립변수가 유의하면 Pr(>|t|) 뒤에 '*' 표시가 붙으며 '***'시가 많을수록 통계적으로 유의할 확률이 크다는 뜻이다.

하지만 Multiple R-squared가 1에 가까운 것에 비해 상대적으로 계수들의 검정통계량이 작아 다중공선성을 의심해야 한다.


### 6. 잔차 확인 
```{r}
plot(lm.fit)
```

Residuals VS Fitted plot을 보면 일정한 패턴을 보이며 0을 기준으로 고루 퍼져있지 않다. - 등분산성 위배 

Normal Q-Q plot 을 보면 직선형태가 아닌 S자 형태를 보인다. - 정규성 위배



### 7. 다중공선성 확인
```{r}
# library(car)
library(pedometrics)
stepVIF(lm.fit)
```

stepVIF로 다중공선성을 띄고 있는 변수들을 제거한 결과 유의한 변수는 

POSTPRICE ~ KRNAME + POSTDATE + GB + CONTRACT + GUARANTEE + CHANGES + CONDITIONS + COMPONENT + SOLD로 나타났다.


### 8. 다중공선성이 있는 변수 제거 후 다항회귀분석
```{r}
lm.fit2 <- lm(formula(stepVIF(lm.fit)), data=data1)

```



### 9. 최적의 회귀분석모델을 얻기 위해 STEPWISE 실시
```{r}
lm.fit.step <- step(lm.fit2, direction="both")
```

최종적으로 선택된 설명변수는 다음과 같다.

```{r}
formula(lm.fit.step)
```


### 10. STEPWISE를 통해 최종적으로 선택된 변수로 최상의 회귀분석 실행
```{r}
lm.fit.best <- lm(formula(lm.fit.step), data=data1)
summary(lm.fit.best)
```

최종적으로 회귀분석 실시한 결과 p-value: < 2.2e-16로 회귀모델은 유의하다고 판단할 수 있다. 

또한 Multiple R-squared가 0.9975로 독립변수들이 종속변수들을 99.75%만큼 설명할 수 있다.

도출된 회귀식은 

Y(중고판매가격) = 317642.8 + 16777.1(아이폰 4) + 31540.2(아이폰 4S) + 42915.1(아이폰 5) + 86357.4(아이폰 5C) + 106757.6(아이폰 5S) + 191158.3(아이폰 6) + 267831.7(아이폰 6 플러스) + 302494.4(아이폰 6S) + 376055.7(아이폰 6S 플러스) + 501065(아이폰 7) + 629998.5(아이폰 7 플러스) + 218613.2(아이폰 SE) - 97254(POSTDATE) - 131741(16GB) + 90034.6(256GB) - 98890.7(32GB) - 63474.2(64GB) - 137689.6(8GB) + 5538.7(요금할인약정 가능) + 3798.5(요금할인약정 불가) - 10697.4(무상 보증기간 만료) -9998.5(미확인)  - 11734.7(확정기변) - 74386.7(CONDITION 상) - 101315.4(CONDITION 중) - 146958.9(CONDITION 하) + 17368.0(기기본체만 있음) + 18345.6(모든 구성품 포함) - 6057.3(SOLD YES)
                  
                          

### 11. 잔차 확인
```{r}
plot(lm.fit.best)
```

초기 회귀분석과는 다르게 이상적인 모습은 아니지만 잔차가 정규성과 등분산성을 어느정도 
띄고 있는 것을 확인할 수 있다.


### 12. 잔차 검증
```{r}
# 독립성 검증
library(lmtest)
dwtest(lm.fit.best)
# 정규성 검증
shapiro.test(sample(resid(lm.fit.best), 5000))
```

독립성 검증인 Durbin-Watson test 경우 p-value < 2.2e-16로 자기상관을 띈다고도 볼 수 있지만 해석에 따라 DW값이 2에 가까우면 독립성을 만족하다고 볼 수 도 있다.

정규성 검증인 Shapiro-Wilk normality test 경우 p-value < 2.2e-16로 잔차가 정규성을 만족하지
않는 것을 확인 할 수 있다. 

이는 표본 수가 부족하거나 데이터에 이상치들이 존재한다고 생각 할 수 있다.


